臺灣高等法院民事裁定
                                     108年度抗字第1382號
抗  告  人  賴光明  
            賴欽明  
相  對  人  賴錫麟  
            林鉅濱  


上列當事人間聲請停止執行事件，抗告人對於中華民國108年8月
28日臺灣新北地方法院108年度聲字第214號所為裁定提起抗告，
本院裁定如下：
    主  文
抗告駁回。
抗告費用由抗告人負擔。
原裁定關於命抗告人供擔保金額應更正為新臺幣壹拾肆萬元。
    理  由
本件聲明及抗告意旨略以：相對人以本院87年度訴字第410號之
  民事確定判決（下稱系爭確定判決）為執行名義聲請執行，經
  原法院核發94年度執字第30703號債權憑證（系爭債權憑證）
  ，再經原法院99年度司執字第73827號、104年度司執字第8736
  6號執行均無結果，相對人復聲請以原法院107年度司執字第14
  1743號（另原法院107年度司執字第46970號併案執行，下稱系
  爭執行事件），執行伊之不動產，惟系爭執行事件為無效力之
  不合法拍賣程序，伊已向原法院提起債務人異議之訴，現由原
  法院108年度訴字第2361號受理中（下稱系爭訴訟），伊請求
  撤銷系爭執行事件，並聲請停止強制執行。原裁定命伊以新臺
  幣（下同）38萬元供擔保後，停止系爭執行事件之執行，惟所
  謂應先繳裁判費38萬元一事，因相同於系爭債權憑證之執行名
  義範圍而為無效，原裁定顯有違誤，爰提起抗告，請求廢棄原
  裁定，降低擔保金額云云。
按提起異議之訴時，法院因必要情形或依聲請定相當並確實之
  擔保，得為停止強制執行之裁定，強制執行法第18條第2項定
  有明文。是依此規定，於強制執行程序開始後，債務人或第三
  人因提起債務人異議之訴或第三人異議之訴而聲明願供擔保，
  聲請裁定停止強制執行，受訴法院認有必要者，得酌定相當並
  確實之擔保，而為停止執行之裁定。所謂必要情形，係由法院
  就異議之訴在法律上是否顯無理由，以及如不停止執行，將來
  是否難以回復執行前之狀態，及倘予停止執行，是否無法防止
  債務人濫行訴訟以拖延執行，致債權人之權利無法迅速實現等
  各種情形予以斟酌裁量定之，以平衡兼顧債務人、第三人及債
  權人之利益，於債務人或第三人聲明願供擔保時亦然（最高法
  院98年度台抗字第375號裁定意旨參照）。查相對人執系爭債
  權憑證向原法院聲請對抗告人之財產為強制執行，經原法院以
  系爭執行事件受理在案，嗣抗告人向原法院提起債務人異議之
  訴，現由原法院以系爭訴訟審理中，業經本院調閱系爭執行事
  件及系爭訴訟等相關卷宗等核閱無訛。是抗告人既已提起系爭
  訴訟，則其聲請停止強制執行，與強制執行法第18條第2項規
  定相符，為有理由，應予准許；至於抗告人所提起系爭訴訟是
  否有理由，及相對人有無侵害抗告人之權利而得抵銷之情事，
  核屬實體爭執，尚非法院審核停止執行所應考慮事項。
次按法院依強制執行法第18條第2項定擔保金額而准許停止強制
  執行之裁定者，該項擔保係備供債權人因停止執行所受損害之
  賠償，其數額應依標的物停止執行後，債權人未能即時受償或
  利用該標的物所受之損害額，或其因另供擔保強制執行所受之
  損害額定之，非以標的物之價值或其債權額為依據（最高法院
  91年度台抗字第429號裁定意旨參照）。查本件相對人賴錫麟
  聲請執行之債權金額為175萬1,267元本息，相對人林鉅濱聲請
  執行之債權金額3萬8,000元本息，合計178萬9,267元本息；嗣
  系爭執行事件所強制執行之抗告人土地，業於民國108年10月1
  4日第三次拍賣期日以80萬4,320元經第三人拍定等情，已經本
  院調閱系爭執行事件卷宗核閱無誤，並有民事強制執行聲請狀
  、系爭債權憑證、全國財產稅總歸戶財產查詢清單、土地登記
  謄本、第3次拍賣通知、投標書、拍賣不動產筆錄等附卷可稽
  （見本院卷第299-320、331-341頁）。因此，抗告人既以提起
  系爭訴訟為由經原裁定准許停止系爭執行事件之執行程序，則
  相對人自因此受有執行債權無法即時受償之法定遲延利息損害
  。本院審酌抗告人提起系爭訴訟，因系爭執行事件之執行標的
  已經以80萬4,320元拍定，低於相對人聲請執行之債權額合計1
  78萬9,267元本息，則抗告人提起系爭訴訟，就債務人異議之
  訴部分之訴訟標的所有利益，應僅為80萬4,320元，為不得上
  訴第三審案件，參以現行各審級辦案期限略估系爭本案訴訟可
  能終結之期間約為三年四個月（按，依各級法院辦案期限實施
  要點規定，民事通常程序第一審審判案件為一年四個月，第二
  審審判案件為二年，共為三年四個月）等情狀後，認抗告人應
  提供之擔保額，取其概數，約以14萬元為適當（計算式：804,
  320×5%×1/12×40≒134,053，萬元以無條件進位），爰以此數額
  計算相對人因停止執行未能即時受償所受之損害額。原裁定命
  抗告人為相對人供擔保38萬元，尚非適當，本院因認應將擔保
  金變更為14萬元。
末按法院酌定擔保金額之多寡如何始為適當，應屬於法院職權
  裁量之範圍，非當事人所可任意指摘（最高法院87年度台抗字
  第529號、98年台抗字第162號裁定參照），抗告意旨就非當事
  人所可任意指摘之擔保金數額聲明不服，固為無理由而應予駁
  回，惟原裁定命抗告人為相對人供擔保38萬元，尚非適當，本
  院認應將擔保金變更為14萬元。而擔保金額之酌定，屬法院職
  權裁量之範圍，故毋庸廢棄原裁定，爰依前開說明更正擔保金
  額如主文第3項所示。
據上論結，本件抗告為無理由，爰裁定如主文。
中　　華　　民　　國　　108 　年　　12　　月　　23　　日
                  民事第十五庭  
                        審判長法  官  方彬彬
                              法  官  趙雪瑛
                              法  官  謝永昌
正本係照原本作成。
不得再抗告。
中　　華　　民　　國　　108 　年　　12　　月　　24　　日
　　　　　　　　　　　　　    書記官  王增華